【裁判字號】    97,聲,368
【裁判日期】    970408
【裁判案由】    返還擔保金
【裁判全文】
臺灣臺中地方法院民事裁定               97年度聲字第368號
聲  請  人  卯○○○
          （即劉勳之繼承人）
            寅○○
          （即劉勳之繼承人）
            巳○○
          （即劉勳之繼承人）
            子○○
          （即劉勳之繼承人）
            丑○○
          （即劉勳之繼承人）
            辰○○
          （即劉勳之繼承人）
            癸○○
          （即劉勳之繼承人）
            戊○○
          （即劉勳之繼承人）
            庚○○
          （即劉勳之繼承人）
            辛○○
          （即劉勳之繼承人）
            丁○○
            壬○○
            丙○○
            己○○
            甲○○
            亥○○
          即蕭金龍之繼承人）.
            午○○
          即蕭金龍之繼承人）.
            申○○
          即蕭金龍之繼承人）.
            未○○
          即蕭金龍之繼承人）.
            酉○○
          即蕭金龍之繼承人）.
            戌○○
          即蕭金龍之繼承人）.
                    （指定共同送達代收人  林根煌律師
相  對  人  乙○○
聲請人聲請返還擔保金事件，本院裁定如下：
    主      文
本院九十年度存字第一九六○號提存事件聲請人所提存如附表所
示之提存物共計新臺幣貳仟貳佰萬元正，准予返還。
聲請程序費用由相對人負擔。
    理      由
一、本件聲請意旨略以：聲請人丁○○、劉勳、壬○○、丙○○
    、朱柳真、蕭金龍、己○○前依本院87度裁全字第3182號民
    事裁定，為擔保相對人因假處分所受損害，曾提供提存物供
    擔保，嗣經本院90年度裁全聲字第268號裁定准許變換提存
    物，改依如附表所示之提存物供擔保，並以如主文第1項所
    示之提存事件辦理提存在案。茲因該事件業已終結，聲請人
    劉勳、蕭金龍均已死亡，分別由劉勳之繼承人卯○○○、寅
    ○○、巳○○、子○○、丑○○、辰○○、癸○○、戊○○
    、庚○○、辛○○及蕭金龍之繼承人亥○○、午○○、申○
    ○、未○○、酉○○、戌○○繼承，聲請人並已定20日以上
    期間催告受擔保利益人即相對人行使權利而未行使，為此聲
    請返還擔保金等語。
二、按訴訟終結後，供擔保人證明已定20日以上之期間，催告受
    擔保利益人行使權利而未行使者，法院應依供擔保人之聲請
    ，以裁定命返還其提存物，民事訴訟法第104條第1項第3款
    定有明文，另依同法第106條，前開規定於其他依法令供訴
    訟上之擔保者準用之。經查，聲請人主張之前揭事實，業據
    其提出繼承系統表、戶籍謄本、本院90年度裁全聲字第268
    號裁定、本院87年度執全字第2328號塗銷查封登記函、提存
    書及與其聲請意旨相符之存證信函及回執影本為證，並經本
    院調取相關民事卷宗及兩造訴訟案件繫屬資料後核明無訛，
    當屬可信。聲請人前開聲請，自無不合，應予准許。
三、依民事訴訟法第95條、第78條裁定如主文。
中    華    民    國    97    年    4     月    8     日
                  民事第一庭    法  官  陳毓秀
以上正本係照原本作成
如不服本裁定應於送達後10日內向本院提出抗告狀，並繳納抗告
費新臺幣1,000元。
中    華    民    國    97    年    4     月    8     日
                                書記官  楊賀傑


司法院資訊處製作；財團法人民間司法改革基金會備份。
